【裁判字號】    98,易,2348
【裁判日期】    981021
【裁判案由】    毒品危害防制條例
【裁判全文】
臺灣板橋地方法院刑事判決              98年度易字第2348號
公  訴  人  臺灣板橋地方法院檢察署檢察官
被      告  乙○○
上列被告因違反毒品危害防制條例案件，經檢察官提起公訴（98
年度毒偵字第5230號），被告於準備程序中就被訴事實為有罪之
陳述，經本院合議庭裁定由受命法官獨任進行簡式審判程序，判
決如下：
    主  文
乙○○施用第二級毒品，累犯，處有期徒刑伍月，如易科罰金，
以新臺幣壹仟元折算壹日。扣案之玻璃球吸食器壹個沒收。
    事  實
一、乙○○曾於民國92年間，因施用毒品案件，經本院以92年度
    毒聲字第3420號裁定送勒戒處所觀察、勒戒後，認無繼續施
    用毒品之傾向，於93年1 月12日觀察、勒戒執行完畢釋放，
    並由臺灣板橋地方法院檢察署檢察官以92年度毒偵字第3298
    號為不起訴處分確定；復於上開觀察、勒戒執行完畢釋放後
    5 年內之94年間，因施用毒品案件，經本院以94年度訴字第
    457 號判處有期徒刑8 月（施用第一級毒品）、4 月（連續
    施用第二級毒品），應執行有期徒刑11月確定，於95年6 月
    30日縮刑期滿執行完畢。詎乙○○猶不知悔改，基於施用第
    二級毒品甲基安非他命之犯意，於98年7 月15日某時，在臺
    北縣三重市○○街111 巷37弄5 號1 樓附近，以將甲基安非
    他命置入玻璃球吸食器內燒烤後吸食煙霧之方式，施用甲基
    安非他命1 次。嗣於98年7 月16日23時5 分許，在臺北縣三
    重市○○街111 巷37弄口為警查獲，並扣得乙○○所有之玻
    璃球吸食器1 個，經警採集其尿液檢體送驗後，呈現安非他
    命及甲基安非他命之陽性反應，始悉上情。
二、案經臺北縣政府警察局三重分局移送臺灣板橋地方法院檢察
    署檢察官偵查起訴。
    理  由
一、本案被告乙○○所犯係死刑、無期徒刑、最輕本刑為3 年以
    上有期徒刑以外之罪，其於準備程序中就前揭被訴事實為有
    罪之陳述，經受命法官告知簡式審判程序之旨，並聽取其與
    公訴人之意見後，本院認無不得或不宜改依簡式審判程序進
    行之情事，依刑事訴訟法第273 條之1 第1 項、第284 條之
    1 規定，裁定本案由受命法官獨任進行簡式審判程序；且依
    刑事訴訟法第273 條之2 及第159 條第2 項規定，不適用傳
    聞法則有關限制證據能力之相關規定，均合先敘明。
二、上揭犯罪事實，業據被告於本院審理時自白不諱，且被告為
    警查獲後，經警採集其尿液檢體送驗，由臺灣檢驗科技股份
    有限公司以酵素免疫分析法（EIA ）初步檢驗，呈現安非他
    命類陽性反應，再以氣相層析質譜儀法（GC/MS ）確認檢驗
    ，亦呈現安非他命及甲基安非他命陽性反應等情，有該公司
    於98年8 月3 日所出具報告編號UL/2009/70697 號之濫用藥
    物檢驗報告、臺北縣政府警察局三重分局查獲毒品案件被移
    送者姓名、代碼對照表各1 份及照片1 張在卷可稽（見偵查
    卷宗第13、14、26頁），並有玻璃球吸食器1 個扣案可資佐
    證，足徵被告任意性之自白與事實相符，應堪採信。再被告
    前於92年間，因施用毒品案件，經本院以92年度毒聲字第34
    20號裁定送勒戒處所觀察、勒戒後，認無繼續施用毒品之傾
    向，於93年1 月12日觀察、勒戒執行完畢釋放，並由臺灣板
    橋地方法院檢察署檢察官以92年度毒偵字第3298號為不起訴
    處分確定；復於上開觀察、勒戒執行完畢釋放後5 年內之94
    年間，因施用毒品案件，經本院以94年度訴字第457 號判處
    有期徒刑8 月（施用第一級毒品）、4 月（連續施用第二級
    毒品），應執行有期徒刑11月確定，於95年6 月30日縮刑期
    滿執行完畢等情，亦有臺灣高等法院被告前案紀錄表1 份附
    卷可參。是以被告於92年間初犯施用毒品罪後，於初犯之觀
    察、勒戒執行完畢釋放後5 年內之94年間再犯施用毒品罪，
    已屬「5 年內再犯」之情形，而與毒品危害防制條例第20條
    所定「初犯」或「5 年後再犯」始得以觀察、勒戒之保安處
    遇替代刑罰之要件不符，自應依毒品危害防制條例第23條第
    2 項規定，依法追訴、處罰。本案事證明確，被告犯行洵堪
    認定，應依法論科。
三、按甲基安非他命係毒品危害防制條例第2 條第2 項第2 款所
    明定之第二級毒品。是核被告乙○○所為，係犯毒品危害防
    制條例第10條第2 項之施用第二級毒品罪。被告施用甲基安
    非他命前後，持有甲基安非他命之低度行為，為施用之高度
    行為所吸收，不另論罪。被告有上述事實欄所載之科刑及執
    行紀錄，此觀卷附臺灣高等法院被告前案紀錄表1 份即明，
    其於受有期徒刑之執行完畢後，5 年以內故意再犯本件有期
    徒刑以上之罪，為累犯，應依刑法第47條第1 項規定加重其
    刑。爰審酌被告曾因施用毒品案件，經觀察、勒戒執行完畢
    釋放，並獲得不起訴處分之寬典（見卷附臺灣高等法院被告
    前案紀錄表），猶不知悔改，而再犯本件施用第二級毒品罪
    ，顯見其戒除毒癮之意志薄弱，惟其施用毒品係自戕行為，
    對他人法益尚無具體危害，兼衡被告之品行、智識程度、生
    活狀況、犯罪之動機、目的、手段、坦承犯行之犯罪後態度
    等一切情狀，認檢察官求處有期徒刑6 月，稍有過重，酌情
    量處如主文所示之刑，並諭知易科罰金之折算標準。末查，
    扣案之玻璃球吸食器1 個，係被告所有供犯本件施用毒品罪
    所用之物，業據其於警詢時及偵查中均供明在卷（見偵查卷
    宗第6 、20頁），爰依刑法第38條第1 項第2 款規定宣告沒
    收。
據上論斷，應依刑事訴訟法第273 條之1 第1 項、第299 條第1
項前段，毒品危害防制條例第10條第2 項，刑法第11條前段、第
47條第1 項、第41條第1 項前段、第38條第1 項第2 款，判決如
主文。
本案經檢察官甲○○到庭執行職務。
中    華    民    國    98    年    10    月    21    日
                  刑事第九庭    法  官  賴彥魁
上列正本證明與原本無異。
如不服本判決，應於判決送達後10日內，向本院提出上訴書狀，
並應敘述具體理由；其未敘述上訴理由者，應於上訴期間屆滿後
20日內向本院補提理由書（均須按他造當事人之人數附繕本），
「切勿逕送上級法院」。
                                書記官  楊文祥
中    華    民    國    98    年    10    月    21    日
附錄本案論罪科刑法條全文：
毒品危害防制條例第10條
施用第一級毒品者，處 6 月以上 5 年以下有期徒刑。
施用第二級毒品者，處 3 年以下有期徒刑。


司法院資訊處製作；財團法人民間司法改革基金會備份。
